【裁判字號】    97,上,34
【裁判日期】    971027
【裁判案由】    履行契約
【裁判全文】
臺灣高等法院花蓮分院民事判決            97年度上字第34號
上  訴  人    乙○○
兼上1人
訴訟代理人    丙○○
被上訴人      甲○○
訴訟代理人    余道明律師
上列當事人間請求履行契約事件，上訴人對於中華民國97年6月
30日臺灣花蓮地方法院（96年度訴更字第4號）第一審判決提起
上訴，本院於97年10月9日言詞辯論終結，判決如下：
    主  文
上訴駁回。
第二審訴訟費用由上訴人負擔。
    事  實  及  理  由
一、本件上訴人於原審起訴主張兩造與訴外人林信德等人合資在
    中國浙江省海寧市成立龍祥大酒店（下稱龍祥酒店）。上訴
    人2人因公在投宿之龍祥酒店房間內遭搶劫，上訴人乙○○
    損失合計新台幣（下同）35萬元，上訴人丙○○損失合計45
    萬元，經民國89年12月4日龍祥酒店第3次股東會決議「若公
    司出售或公司經營有利潤時優先補償」上訴人等上開損失。
    其後龍祥公司經營未有利潤故未賠償，至91年10月18日股東
    會決議將龍祥酒店出售，得款3,880萬元人民幣，清償銀行
    貸款、私人欠款、員工薪資，餘額人民幣1,150萬元即4,312
    .5 萬元（新台幣，以匯率1元人民幣對3.75台幣計算），經
    股東會決議委託被上訴人將上開款項分配各股東，則依上開
    股東會決議，應優先補償上訴人2人上開損失，然經上訴人2
    人催索，被上訴人均置之不理。且上訴人乙○○為龍祥酒店
    之股東，持有股份為23股，所有股東之股份數合計原為312.
    25股，惟扣除90年5月29日全體股東簽署之「龍祥大酒店股
    權確認表」列編號18之蘇龍善未繳納股金，應更正股份總數
    為294.25股，並以此分配出售酒店之餘款，被上訴人攜回分
    配之款項4312.5萬元扣除應先補償予上訴人之80萬元後，為
    4232.5萬元，上訴人乙○○依股份比例得分配之金額為3,30
    8,336.1元，雖上訴人乙○○已領回附表所示款項，惟龍祥
    酒店出售之價金，竟部分作為償還未經上訴人承認及經董事
    會、股東會決議之股東即被上訴人、林信德、陳銘達貸予龍
    祥酒店各520萬元、390萬元、390萬元共計1,300萬元之借貸
    ，則上開1,300萬元應按股東之股數分配予股東，依此上訴
    人乙○○尚可領得1,016,142元。被上訴人與龍祥酒店股東
    間，就「債務清償」及「股東盈餘分配」事項，有委任契約
    關係，且約定由被上訴人逕向第三人給付，亦有第三人利益
    契約之性質。故本於委任之法律關係，依民法第541條第1項
    、第269條第1項規定，請求判令被上訴人應給付乙○○1,36
    6,142元，給付丙○○45萬元，及均自起訴狀繕本送達翌日
    起至清償日止，按年息百分之5計算之利息，並願供擔保請
    准宣告假執行等。
二、經原審審理後，認上訴人乙○○未能舉證證明龍祥酒店尚有
    1,300萬元未分配，而其應分得1,016,142元，及上訴人2人
    均無法舉證證明遭劫之物品價值，且認龍祥酒店已變更原決
    議，其依委任關係請求被上訴人給付如聲明所示之款項並無
    理由，因而駁回上訴人在第一審之訴及其假執行之聲請，案
    經上訴人即原告提起上訴後，本院審理結果，認原判決認事
    用法尚無不合，應予維持，除增列下敘理由外，其餘均引用
    原判決所記載之事實及理由如附件所載。
三、上訴及本院駁回之理由：
（一）上訴人聲明廢棄原判決，並請求判令：(一)原判決廢棄。(二)
      被上訴人應給付上訴人乙○○1,366,142元，及應給付上
      訴人丙○○45萬元，並均自起訴狀繕本送達翌日起，至清
      償日止按年息百分之5計算之利息。(三)訴訟費用由被上訴
      人負擔。(四)願供擔保宣告假執行。其陳述除引用原審外，
      並補充略以：
  １、85年上訴人2人因公務遭搶劫之損失，除有向公安報案之
      紀錄外，並有所提鑽戒保證書、金飾估價單及支票影本等
      為據。且89年11月底被上訴人告知公司欲增資時，上訴人
      丙○○曾再要求賠償上開80萬元損失，雖訴外人蘇龍善指
      稱上訴人丙○○並非股東，不能賠償80萬元，惟其後於20
      01年5月29日之龍祥酒店股權確認表編號第6號已將上訴人
      丙○○與上訴人乙○○並列為股東，並於89年12月4日股
      東會決議賠償上開80萬元損失，上訴人丙○○因而同意增
      資。故依上開89年第3次股東會決議，被上訴人應分別給
      付上訴人乙○○35萬元、丙○○45萬元。
  ２、且被上訴人與訴外人蘇龍善間有私人買賣股權之糾紛，89
      年12月4日在臺灣龍祥酒店第3次股東會記錄，海寧審計報
      告之匯款：臺灣股東總計匯出166萬元美金予蘇龍善，但
      公司帳上僅收11,996,519美金，兩者相差46,034,481美金
      ，被上訴人在89年12月4日開股東會前既已有此缺失，自
      應負損害賠償之責，故股數算法應扣去訴外人蘇龍善之股
      數，總股數為294.25非312.25股。
  ３、龍祥酒店之原始股東均不知有1,300萬元借貸，而自89年1
      2月4日後至90年5月29日間均未曾開會，或有龍祥酒店向
      被上訴人借款520萬元、林信德390萬元、陳銘達390萬元
      之記錄，被上訴人主張上開款項匯至其帳戶，此部分自應
      由被上訴人負舉證責任。而被上訴人於90年5月20日會議
      時討論各人股權時，現場提出之90年5月25日表與90年5月
      29日所提出之出資不同，且開會記錄並未記載上開1,300
      萬元借予何人，龍祥酒店股權確認表係個人列個人出資，
      2表之記載不同。又當日開會僅輪傳簽字，並未確認龍祥
      酒店向被上訴人、林信德、陳銘達借錢之事實。
  ４、況91年6、7月間龍祥酒店在被上訴人經營下已繳不出水電
      費，被上訴人又生病，股東曾委由上訴2人出售股權，尚
      有不動產未出售，而經上訴人2人查出被上訴人上開為害
      全體股東權益，其後被上訴人反公報私仇，推翻上訴人2
      人80萬元之理賠，自己扣取1,300萬元。94年4月4日發放
      股金前，於94年4月2日會議記錄未事前討論，所記載與原
      始記錄不同。雖股東因錢在被上訴人手中而不得不服從，
      被逼領取支票及簽名，惟依證人陳長源、徐德興之證詞，
      均未有龍祥酒店借款1,300萬元之事實，而90年5月29日之
      確認表股權簽字中，股東陳銘達之簽字與之前不同，股東
      余宗柏亦表示林信德不同意前次開會提出1,300萬元入股
      權之事，股東陳銘達亦稱不知其被借錢之事，顯見1,300
      萬元係被上訴人設圈套為害投資人。
  ５、故依民法第541條第1項、第269條第1項請求被上訴人給付
      龍祥酒店出售所得價款應分給上訴人乙○○1,016,142元
      ，並依股東會議記錄及民法第269條第1項約定，請求被上
      訴人給付上訴人乙○○35萬元，給付上訴人丙○○45萬元
      。
  ６、另除提出股權確認書影本、支票影本及鑽石保證書影本等
      證物，並請求傳訊證人謝金和、林信德、陳銘達證明被上
      訴人是否有借1,300萬元及借貸資金流向。
（二）被上訴人則否認上訴人之主張，並請求駁回其上訴。其陳
      述除引用原審資料外，補充略以：
  １、本件上訴人請求權基礎係民法第541條第1項、第269條第1
      項，而被上訴人之委任人為龍祥酒店之全體股東，本件爭
      點為被上訴人所為之分配股金事宜，是否循委任人之指示
      所為。
  ２、而龍祥酒店之股東人數及股份及借貸金額，於2001年5月2
      9日業經所有股東確認，此有股權確認表可佐，又龍祥酒
      店出售後，所得價金之分配，業依上開股權確認表依股東
      比例分發，被上訴人於原審已將分配表及計算細則提呈法
      院，上訴人對上揭證物形式上真正既不爭執，且其上均有
      上訴人簽名，從而被上訴人既係依據委任人之指示為之，
      而委任人龍祥酒店從未指示被上訴人將1,016,142元及80
      萬元交付上訴人，是上訴人依民法第541條第1項規定請求
      被上訴人給付如聲明所示款項，顯無理由。
  ３、另被上訴人等3人借貸1,300萬元予龍祥大酒店之事，上訴
      人2人於前揭之股東確認表上已簽名確認無訛，並於2005
      年4月2日決議第3項亦再次確認，且將金額折為1,200萬元
      ，被上訴人均係依循委任人指示分配，上訴人之請求權既
      為民法第541條第1項，顯無涉1,300萬元借貸之有無，故
      上訴人2人之主張無理由，應予駁回。
（三）本院駁回上訴之理由：
  １、被上訴人係依龍祥酒店股東會於94（即2005）年4月2日之
      決議，受龍祥酒店委任，就公司出售後之剩餘資產按股東
      持股比例分配予各股東，上訴人乙○○並已依上開決議之
      股份數依比例而受領如原判決附表所示共計2,429,900元
      之款項，此為兩造所不爭執之事項。則委任人為龍祥酒店
      之全體股東，而被上訴人為受任人，其受委任範圍為依上
      開決議之股東數分配公司剩餘財產予股東會決議之股東，
      上訴人所得受分配之款項，即應受上開決議之拘束。
  ２、上訴人乙○○及丙○○雖均依委任契約分別請求被上訴人
      應再給付上訴人乙○○1,366,142元及利息、給付上訴人
      丙○○45萬元及利息部分，惟上訴人請求之依據既均為龍
      祥酒店股東會之決議，然依上開龍祥酒店股東會94年4月2
      日之決議，並無給付上訴人2人80萬元之內容，且就上訴
      人所提1,300萬元借貸部分，上開決議亦已確定其數額，
      並就股東數亦已確定，此有被上訴人所提，且為上訴人形
      式上不爭執，上訴人乙○○並已依之領取如原判決附表所
      示款項之決議附卷可參，上訴人既已依上開決議取得如原
      判決附表所示之款項，其後再主張該決議未經全體股東同
      意云云，自應由其負舉證責任，而其迄本院辯論終結前均
      未能證明上開決議之不實，故上訴人此部分主張並無理由
      。
  ３、則上訴人雖就上開決議受分配部分不滿，惟其2人之請求
      既應受全體股東之決議拘束，非全體股東另行決議修改委
      任內容，被上訴人尚無法依其等之請求執行，即上訴人2
      人之不滿意尚不足以影響上開決議之內容，受任人即被上
      訴人僅於受龍祥酒店全體股東委託分配範圍內為之，並無
      自行更動分配範圍之權利。故上訴人主張依89年決議請求
      給付共80萬元及扣除1,300萬元後再分配上訴人乙○○1,0
      16,142元部分，顯與上開94年之決議不合，其請求均無理
      由。
  ４、至上訴人主張被上訴人應證明1,300萬元債權部分，應向
      龍祥酒店之全體股東為之，非得向受任人即被上訴人要求
      單獨扣除上開款項。另上訴人請求傳訊證人謝金和、林信
      德、陳銘達，既係為證明被上訴人是否有借1,300萬元及
      借貸資金流向，惟被上訴人分配資產既係依股東會決議所
      為，故而是否有上開借款及資金流向均與上開分配之款項
      無關，上訴人若認上開股東會決議有誤，自應於股東會上
      提出異議，尚非得於上開股東會決議後，就僅受股東會委
      託分配款項之被上訴人提出上開爭執，故自無傳訊上開證
      人之必要，併予敘明。
  ５、綜上所述，上訴人上開請求尚非有據，其請求被上訴人依
      委任契約給付上開款項，尚無法准許。
四、本件事證已臻明確，兩造其餘主張、陳述及所提之證據暨攻
    擊防禦方法，核與本件判決之基礎不生影響，爰不一一詳予
    論述，併此敘明。
五、綜上所述，上訴意旨指摘原判決不當，求予廢棄改判，為無
    理由，應予駁回。
六、據上論結，本件上訴為無理由，依民事訴訟法第449條第1項
    、第454條、第78條，判決如主文。
中    華    民    國    97    年    10    月    27    日
                  審判長法  官   何方興
                        法  官   林德盛
                        法  官   王紋瑩
以上正本係照原本做成。
如不服本判決，應於收受送達後20日內向本院提出上訴書狀，其
未表明上訴理由者，應於提出上訴後20日內向本院補提理由書狀
(均須按他造當事人之人數附繕本)上訴時應提出委任律師或具有
律師資格之人之委任狀；委任有律師資格者，另應附具律師及格
證書及釋明委任人與受任人有民事訴訟法第466條之1第1項但書
或第2項 (詳附註)所定關係之釋明文書影本。
                        書記官   楊明靜
中    華    民    國    97    年    10    月    27    日
附註：
民事訴訟法第466條之1(第1項、第2項)：
對於第二審判決上訴，上訴人應委任律師為訴訟代理人。但上訴
人或其法定代理人具有律師資格者，不在此限。
上訴人之配偶、三親等內之血親、二親等內之姻親，或上訴人為
法人、中央或地方機關時，其所屬委任人員具有律師資格並經法
院認為適當者，亦得為第三審訴訟代理人。
（附件）
臺灣花蓮地方法院民事判決               96年度訴更字第4號
原      告  乙○○    住花蓮縣吉安鄉○○路563號
            丙○○    住同上
共      同
訴訟代理人  簡燦賢律師
複代理人    吳秋樵律師
被      告  甲○○    住花蓮市○○○路80號
                      身分證統一編號：Ｚ000000000號
訴訟代理人  余道明律師
上列當事人間請求履行契約事件，本院於民國97年6月11日言詞
辯論終結，判決如下：
    主      文
原告之訴及假執行之聲請均駁回。
訴訟費用由原告負擔。
    事實及理由
一、原告主張：
  (一)原告於民國82年10月受訴外人林信德、陳銘達招攬，與台方
    、大陸諸人合資在中國浙江省海寧市成立龍祥大酒店（下稱
    龍祥酒店）。原告於85年9月間因龍祥酒店興建完成並開業
    ，受林信德等人邀請，共同前往參加開幕典禮，並協助處理
    龍祥酒店商場攤位、商住樓出售等事宜，由於原告受託處理
    之事務極繁雜而耽誤返台行程，乃居住於龍祥酒店內，竟在
    酒店房間內遭歹徒搶劫，原告乙○○（下稱乙○○）損失返
    台機票、美金、台幣、人民幣及所有證件、信用卡等合計損
    失新台幣（下同）35萬元，原告丙○○（下稱丙○○）則損
    失返台機票、美金、台幣、人民幣、珠寶等物品合計45萬元
    。原告向大陸浙江海寧公安報警，並向龍祥酒店當時之董事
    長即訴外人林信德及其他股東反應，於返台後之89年12月4
    日，在花蓮市○○路143號名捷建設公司二樓會議室召開龍
    祥酒店第3次股東會會議，一併決議「若公司出售或公司經
    營有利潤時優先補償」原告上開損失。
  (二)龍祥酒店於前開股東會決議後，始終沒有盈餘，無法補償原
    告損失，直至91年10月18日股東會決議將龍祥酒店經營權及
    設備悉數出售予第三人，得款3880萬元人民幣，嗣並返還銀
    行貸款、私人欠款、員工薪資，餘額1150萬元人民幣即
    4312.5萬元（新台幣，以匯率1元人民幣對3.75台幣計算）
    ，此款項由龍祥酒店在台灣代表即被告帶回台灣依照股東會
    決議執行，並分配各股東盈餘，被告受託執行當時共同投資
    及股東會決議，理當優先依前開會議內容，補償原告損失，
    然經原告催索被告均置之不理。前開會議之補償決議性質上
    屬契約約定，被告有代表公司股東履行契約之義務，且酒店
    出售之餘額現由被告持有中，被告應支付予原告。原告自得
    依與被告及各股東之協議，請求被告支付補償金額予乙○○
    、丙○○各35萬元、45萬元。
  (三)乙○○為龍祥酒店之股東，持有股份為23股，所有股東之股
    份數合計312.25股，惟90年5月29日全體股東簽署之「龍祥
    大酒店股權確認表」（下稱系爭股權確認表）列編號18蘇龍
    善未繳納股金，而更正股份總數為294.25股，並以此分配出
    售酒店之餘款，被告攜回應分配之款項4312.5萬元扣除應補
    償予原告之80萬元後，為4232.5萬元，乙○○依股份比例得
    分配之金額為3,308,336.1元。乙○○已於附表所示時間領
    回附表所示款項，惟龍祥酒店出售之價金，部分作為償還股
    東即被告、林信德、陳銘達貸予龍祥酒店各520萬元、390萬
    元、390萬元之用，然原告不承認上開借貸共計1,300萬元，
    該借款未經董事會、股東會之決議，乃被告個人行為，是否
    確實用於酒店之支出亦有可疑，則上開1,300萬元應按股東
    之股數分配予股東，則乙○○尚可領得1,016,142元，被告
    即應給付予乙○○。
  (四)被告與龍祥酒店股東間，就「股東盈餘分配」及「債務清償
    」事項，有委任契約關係，且約定由被告逕向第三人給付，
    亦有第三人利益契約之性質。爰依民法第541條第1項、第
    269 條第1項規定請求。並聲明：被告應給付乙○○
    1,366,142 元，給付丙○○45萬元，及均自起訴狀繕本送達
    翌日起至清償日止，按年息百分之五計算之利息；原告願供
    擔保請准宣告假執行。
二、被告則以：
  (一)90年5月29日龍祥酒店所有股東簽名確認各人投資之股份及
    被告、林信德、陳銘達分別借貸予龍祥酒店520萬元、390萬
    元、390萬元，而龍祥酒店出售後，所得價金分4次發放各股
    東，發放日期如附表所示，發放金額各為人民幣100萬元、
    人民幣300萬元、人民幣300萬元及人民幣415萬元，均經各
    股東簽收完畢，被告係依股東決議為比例分配。
  (二)就補償原告遭搶乙事，94年4月2日股東會已決議「股東決議
    基於關懷之義給予乙○○夫婦新台幣壹拾萬元之道義補償，
    並附帶決議，乙○○夫婦若同意此決議即刻領取，往後不得
    再有爭議，若不同意，爾後再議」，惟原告拒不接受，退步
    言之，原告遭搶是否屬實、金額若干，應由原告負舉證之責
    等語資為抗辯。並聲明：原告之訴駁回。如受不利判決願供
    擔保請准宣告免為假執行。
三、兩造不爭執之事實：
  (一)乙○○於82間出資投資在中國浙江省海寧市興建龍祥酒店。
  (二)龍祥酒店出售後，被告受委託保管出售價金分配給各股東，
    並曾4次發放所得價金予各股東，分配時間及乙○○得款金
    額如附表所示。
  (三)原證一形式上為真正，原證二至四為真正。
  (四)被證一第一頁、被證二至六形式上為真正。
四、得心證之理由：本件兩造所爭執之處，應在於：
  (一)乙○○依民法第541條第1項、第269條第1項規定請求被告給
    付龍祥酒店出售所得價款應分給乙○○之1,016,142元，是
    否有理？
  (二)原告依原證一股東會議記錄及民法第269條第1項約定請求被
    告給付乙○○35萬元、丙○○45萬元，是否有理？茲審酌如
    下。
五、按當事人主張有利於己之事實者，就其事實有舉證之責任，
    民事訴訟法第277條前段定有明文。民事訴訟如係由原告主
    張權利者，應先由原告負舉證之責，若原告先不能舉證，以
    證實自己主張之事實為真實，則被告就其抗辯事實即令不能
    舉證，或其所舉證據尚有疵累，亦應駁回原告之請求（最高
    法院17年上字第917號判例意旨可資參考）。原告主張之事
    實，固提出龍祥酒店89年12月4日第3次股東會議記錄、90年
    5 月29日股權確認表、股金分配表、證明、92年10月25日臨
    時會議紀錄，及證人陳長源、邱順一、徐德興為證，惟為被
    告所否認。經查：
  (一)就乙○○主張尚應分得1,016,142元方面：
  1.依乙○○不爭執之90年5月29日股權確認表記載：「現金借
    予龍祥：甲○○520萬、林信德390萬、陳銘達390萬」，「
    確認簽字」欄並有原告二人之簽名，有股權確認表（即原證
    一）可參，可見原告於90年5月29日簽名時，已承認被告等3
    人借貸予龍祥酒店之事實，嗣於93年2月1日龍祥酒店股東分
    配股金時，丙○○雖在該次股金分配表上記載「現金借予龍
    祥債權不予承認」，然依禁反言及誠信原則，原告嗣後對曾
    確認之事項為相反陳述，是否可信，已有可疑。
  2.原告所提92年10月25日臨時會議記錄固載「一林信德：對於
    1,300萬元問題等於無任何決議存在。五余宗柏：前次開會
    提出1,300萬元一樣入股權，林信德表示不同意，要甲○○
    負責。六陳銘達我被借錢事情我都不知道」，有會議記錄可
    參（本院卷65頁），惟該會議紀錄僅能證明股東曾就1,300
    萬元問題加以討論，但討論之詳細內容會議記錄之文義未清
    ，尚不能憑此為乙○○主張之有利佐證。況證人陳長源證稱
    ：龍祥酒店後來改選我擔任董事，在該酒店出賣時，我仍然
    是董事。甲○○、林信德、陳銘達現金借予龍祥酒店之事我
    不知道，錢的事情我不知道。股權確認表上的確有我簽名，
    但借貸的事情我不知道，收條我也不知道。龍祥酒店已經賣
    掉，應分給股東的利潤在去年就全部分完了等語（本院卷58
    頁）。證人邱順一證稱：我是酒店的股東之一，不是代表人
    ，甲○○、林信德、陳銘達是有把這筆錢給龍祥酒店，但是
    借還是投資我不清楚。我不太確定龍祥酒店出售後應分配予
    股東之利潤是否已經分完，我沒有管分錢的事情，他們有分
    就會通知我等語（本院卷77頁）。可見曾任龍祥酒店董事之
    陳長源證明龍祥酒店之出售利潤已經分配完畢，股東邱順一
    更證實確有借貸情事，上開證人之證詞均與乙○○就借貸乙
    事之主張歧異，無法作為乙○○主張為真實之證明。
  3.證人徐德興證稱：我是龍祥酒店之股東，甲○○、林信德、
    陳銘達是否有現金借予龍祥酒店我不知道，我沒有看過收條
    ，龍祥酒店出售後應分配予股東之利潤是否均分配完畢還在
    爭議中，如果依照甲○○的股份計算方式，應該已經分配完
    畢，但我認為還有爭議，我認為有爭議的就是剛才所提一千
    三百多萬元借給龍祥酒店的部分等語（本院卷88頁），該證
    人之證詞雖認現金借貸部分尚有爭議，然與證人陳長源、邱
    順一之證詞不符，並與90年5月29日經徐德興簽認之股權確
    認表上所載有異，本院認不能僅憑該證人前開證詞，遽認乙
    ○○就現金借貸乙事之主張為真實。此外，乙○○復未能舉
    其他證據以實其說，則其主張龍祥酒店尚有1,300萬元未經
    分配，其應分得1,016,142元云云，即難信為真實。
  (二)就原告主張因遭劫請求補償方面：原告固提出會議記錄、證
    明（即原證一、五），並舉證人陳長源、邱順一為證，惟為
    被告所否認，依據前述說明，原告自應就被告受龍祥酒店委
    任辦理補償事宜，及其損害金額舉證證明，本院始得為原告
    有利之認定。經查：依原告所提會議記錄內容記載：「龍祥
    大酒店股東會會議記錄，時間：2000年12月4日，主席：甲
    ○○，臨時動議：5.遭搶劫之珠寶處理（丙○○提）決議：
    若公司出售或公司經營有利潤時優先補償」，原告所提證明
    影本（本院卷52頁）乃海寧市公安局具名，內容為丙○○當
    時報案被盜物品明細。惟上開證明所載被盜物品明細，係依
    丙○○報案時所述，並無其他證據證明為真。又龍祥酒店現
    雖已出售，然該酒店股東曾於上開會議記錄後之94年4月2日
    就此事項另為股東會決議：「討論提案二：案由：乙○○夫
    婦於開幕期間住宿本酒店，財物遭竊之處理。結論：股東決
    議基於關懷之義給予乙○○夫婦新台幣壹拾萬元之道義補償
    ，並附帶決議，乙○○夫婦若同意此決議則即刻領取，往後
    不得再有爭議。若不同意，爾後再議。本金額則依股份發放
    給股東」，有會議記錄可參（本院卷41頁），可見龍祥酒店
    之股東會已變更原補償決議，改為定額補償，且有附帶條件
    ，證人邱順一、徐德興並證稱該94年4月2日會議記錄內容為
    真（本院卷76、87頁），陳長源、邱順一及徐德興均證稱不
    知原告遭搶劫之物品內容及價值（本院卷57、58、76、87頁
    ）。可見原告並無法舉證證明其遭劫之物品內容及價值，且
    龍祥酒店亦已變更原決議，而原告既未依94年4月2日決議內
    容，同意接受10萬元之補償，自不得再為請求。
六、綜上所述，原告就其主張之事實均不能舉證證明。從而，原
    告依民法第541條第1項、第269條第1項規定請求被告給付乙
    ○○1,366,142元，給付丙○○45萬元，及均自起訴狀繕本
    送達翌日起至清償日止，按年息百分之五計算之利息，為無
    理由，應予駁回。原告之請求既經駁回，其假執行之聲請已
    無依據，應併予駁回。
七、本件事證已臻明確，兩造其餘攻擊防禦方法與舉證，均無礙
    勝負判斷，爰不一一論列，附此敘明。
八、訴訟費用負擔之依據：民事訴訟法第78條。
中    華    民    國    97    年    6     月    30    日
                     臺灣花蓮地方法院民事庭
                         法      官  楊碧惠
以上正本係照原本作成。
如不服本判決，應於送達後20日內，向本院提出上訴狀並表明上
訴理由，如於本判決宣示後送達前提起上訴者，應於判決送達20
日內補提上訴理由書(須附繕本)。
中    華    民    國    97    年    7     月    2     日
                         法院書記官  紀龍年
附表（新台幣）
1.93年2月1日得款23萬元。
2.94年4月4日得款387,500元。
3.95年6月5日得款742,900元。
4.96年7月9日得款1,069,500元。


司法院資訊處製作；財團法人民間司法改革基金會備份。
